臺灣嘉義地方法院刑事判決　　　　　　　 93年度訴字第533號
　　公訴人　臺灣嘉義地方法院檢察署檢察官
　　被　告　甲○○　男　45歲.
上列被告因毒品危害防制條例案件，經檢察官提起公訴（93年度
毒偵字第1392號），本院判決如下：
    主  文
甲○○施用第一級毒品，累犯，處有期徒刑拾月。
    事  實
一、(1)甲○○前因犯竊盜罪，經本院於民國（下同）90年9月7日
    ，以90年度易字第706號判處有期徒刑4月，並因台灣高等法
    院台南分院於90年11月30日，以90年度上易字第1744號駁回
    上訴確定，嗣於91年7月19 日服刑執行完畢；復因施用毒品
    案件，經本院以92年度毒聲字第147 號裁定送觀察、勒戒後
    ，認無繼續施用毒品傾向，經臺灣嘉義地方法院檢察署檢察
    官於92年4月22日，以92年度毒偵字第111號為不起訴處分確
    定後，仍未戒除毒癮，又因施用毒品案件，經本院以92年度
    毒聲字第885 號裁定送觀察勒戒後，認有繼續施用毒品傾向
    ，再由本院以92年度毒聲字第965 號裁定送強制戒治，並經
    檢察官聲請簡易判決處刑，經本院於92年12月25日，以92年
    度簡字第1628號判處有期徒刑6月確定，嗣於93年10月11 日
    執行完畢。(2)詎甲○○不知惕勵，於觀察、勒戒執行完畢後
    ，5年內復基於施用第1級毒品海洛因之犯意，於93年10月25
    日下午1時35分許，為警經其同意採尿之時起回溯96小時內
    之某時（但應扣除當日上午10時45分為警盤查之時起至採尿
    完畢之該段期間），在不詳處所，施用海洛因1次；其後，
    警方將所採得之上開尿液（警方檢體編號：3546之1）送驗
    呈嗎啡陽性反應，而悉上情。
二、案經嘉義市警察局第一分局報告臺灣嘉義地方法院檢察署檢
    察官偵查起訴。
    理  由
一、訊據被告甲○○固承認前揭同意警方採尿送驗之情，惟矢口
    否認涉有前揭施用海洛因犯行，辯稱：我並無施用毒品云云
    。經查：
  (一)被告於警訊時業已承認：我同意主動配合警方調查及採尿送
    驗，警方提供乾淨採尿瓶給我，經我在警局廁所內親自採集
    自己尿液檢體封籤捺印（編號：3546之1 ）無誤，以供警方
    （警方檢體編號：3546之1）先經嘉義市衛生局以「酵素免
    疫分析法」及「快速薄層層析法」初步檢驗結果，認為有嗎
    啡陽性反應，有該局93年11月2日檢驗涉嫌毒品及管制藥品
    之尿液檢體案件報告（序號3808號）及尿液送驗姓名代號對
    照表各一紙在卷可稽（見警卷第13、15頁）；其後，本院再
    將被告前揭尿液檢體（警方檢體編號：25 46之1，亦即臺灣
    嘉義地方法院檢察署93年度保管字第2600號扣押物品清單）
    析法」（初步檢驗）及「ＧＣ／ＭＳ氣相層析質譜儀法」（
    確認檢驗）檢驗結果，亦認為呈鴉片類（嗎啡陽性）反應（
    按海洛因係由嗎啡經化學合成而製得，經注射進入人體後，
    因代謝分解成嗎啡，因此施打海洛因後，由尿液中檢驗結果
    仍為嗎啡反應），有臺灣檢驗科技股份有限公司94四年1 月
    25日KＺ000000000000號濫用藥物尿液檢驗報告一紙在卷足憑
    （見本院卷第37頁），觀諸臺灣檢驗科技股份有限公司使用
    之檢驗方法為：先以ＥＩＡ酵素免疫分析法進行初步檢驗，
    再以ＧＣ／ＭＳ氣相層析質譜儀法進行檢驗確認，其準確性
    相當高，較無偽陽性情形發生，當無檢驗錯誤可能，足堪認
    定。
  (二)其次，被告於警方採尿當時，其右手掌背中央血管上仍留有
    點狀注射針孔1處等之情，有右手掌背照片2張在卷可參（見
    警卷第14頁），被告於審理中雖辯稱：該照片所示小孔是我
    手掌背上的痣云云，然經本院當庭查驗結果，發現前揭照片
    所示，並無被告所稱之痣存在（見本院卷第48頁），是被告
    此等辯詞當係卸責之詞，委無足採。
  (三)此外，被告前因施用毒品案件，經本院裁定送觀察、勒戒後
    ，認無繼續施用毒品傾向，由檢察官於92年4月22日為不起
    訴處分確定後，又因施用毒品案件，再經本院裁定送觀察勒
    戒後，認有繼續施用毒品傾向，復由本院裁定送強制戒治，
    並經本院以簡易判決判處有期徒刑6月確定，嗣於93年10月1
    1日執行完畢等情，有台灣高等法院被告全國前案紀錄表、
    台灣嘉義地方法院檢察署刑案資料查註紀錄表等件附卷可參
    ，是被告於5年內3次以上犯本件之毒品危害防制條例第10條
    第1項之罪，可信為真正。
  (四)綜上所述，被告空言否認，不足採信，本件事證明確，被告
    犯行洵堪認定。
二、核被告甲○○所為，係犯毒品危害防制條例第10條第1項之
    施用第1級毒品罪，其施用海洛因前持有海洛因之低度行為
    ，應為施用之高度行為所吸收，不另論罪。另查，被告曾犯
    竊盜罪，經本院以90年度易字第706號判處有期徒刑4月，並
    因台灣高等法院台南分院以90年度上易字第1744號駁回上訴
    確定，嗣於91年7月19日服刑執行完畢等情，有台灣高等法
    院被告全國前案紀錄表、台灣嘉義地方法院檢察署刑案資料
    查註紀錄表附卷可參，其受有期徒刑之執行完畢，五年以內
    再犯本件有期徒刑以上之罪，為累犯，應依刑法第47條規定
    ，加重其刑。爰審酌被告前已有施用毒品之紀錄，經強制戒
    治及判處徒刑，竟又再度施用，顯見其意志不堅，仍未戒絕
    ，毫無悔改之意，其施用足以導致精神障礙、性格異常，甚
    至造成生命危險之毒品，戕害一己之身體健康，及其犯罪之
    動機、目的、僅施用一次、犯罪後否認施用之態度等一切情
    狀，量處如主文所示之刑，以資懲儆。
據上論斷，應依刑事訴訟法第299條第1項前段，毒品危害防制條
例第10條第1項，刑法第11條、第47條，判決如主文。
本案經檢察官柯文綾到庭執行職務。
中　　華　　民　　國　　94　　年　　2 　　月　　25　　日
　　　　　　　           臺灣嘉義地方法院刑事第二庭
　　　　　　　　　　         審判長法官  夏 金 郎
                                 法  官  陳 俞 婷
                                 法  官  盧 鳳 田
右為正本證明與原本無異。
如不服本判決，應於送達後十日內，向本院提出上訴狀（應附繕
本）
中　　華　　民　　國　　94　　年　　2 　　月　　25　　日
                                 書記官  楊 國 色
附錄論罪科刑法條：
毒品危害防制條例第十條第一項：
施用第一級毒品者，處六月以上五年以下有期徒刑。
